臺灣高雄地方法院民事判決
111年度雄小字第1231號
原      告  郭冠廷  
被      告  張家寶  

上列當事人間請求損害賠償事件，原告提起刑事附帶民事訴訟，
經本院刑事庭裁定移送前來（111年度簡附民字第15號），本院
於民國111年6月21日言詞辯論終結，判決如下：
    主      文
一、被告應給付原告新臺幣（下同）8,500元，及自民國（下同
    ）111年1月28日起至清償日止，按週年利率5%計算之利息。
二、本判決得假執行。
    事實及理由
壹、程序事項：
一、被告張家寶經合法通知，無正當理由而未於言詞辯論期日到
    場，核無民事訴訟法第386條所列各款情形，爰依原告之聲
    請，由其一造辯論而為判決，先予敘明。
二、按小額訴訟之訴狀送達後，原告不得將原訴變更或追加他訴
    ，但擴張或縮減應受判決事項之聲明者，不在此限，民事訴
    訟法第436條之23、第436條第2項、第255條第1項第3分別定
    有明文。又按原告於判決確定前，得撤回訴之全部或一部，
    但被告已為本案之言詞辯論者，應得其同意，為民事訴訟法
    第262條第1項所明定。查原告原起訴請求：被告張家寶、蔣
    濬宇應連帶給付原告1萬7,000元，及自起訴狀繕本送達翌日
    起至清償日止，按年息5％計算之利息。嗣於本件訴訟繫屬後
    ，行言詞辯論程序前之111年4月12日，原告與被告蔣濬宇調
    解成立，原告並撤回關於蔣濬宇部分之訴，有調解筆錄、言
    詞辯論筆錄在卷可稽（見本院卷第65-66頁、第89-90頁）。
    原告嗣後並變更聲明為：被告張家寶應給付原告8,500元，
    及自起訴狀繕本送達翌日起至清償日止，按年息5％計算之利
    息，核屬縮減應受判決事項之聲明，揆諸前揭規定，應予准
    許。
貳、實體事項：    
一、原告主張：被告張家寶於109年6、7月間某日，在瀏覽臉書
    網頁時發現「張凱-辦門號換現金-高雄地區辦理預付卡無限
    領錢方案」之廣告，即以臉書Messenger通訊軟體與暱稱「
    張凱」真實姓名年籍不詳之成年男子聯繫，其雖預見將自己
    申辦之行動電話門號提供予欠缺信賴關係之他人使用，可能
    幫助他人從事財產犯罪，仍基於幫助他人詐欺取財之不確定
    故意，於109年10月11日前某日，將其分別於109年6月3日申
    辦之台灣大哥大行動電話門號0000000000號預付卡（下稱台
    哥大門號）、109年9月26日申辦之遠傳電信行動電話門號00
    00000000號預付卡（下稱遠傳門號），在高雄市某處以每支
    門號200元之代價出售予真實姓名年籍不詳、綽號「張凱」
    。嗣「張凱」取得上開2行動電話門號SIM卡後，即與其所屬
    之詐欺集團其他成年成員共同基於意圖為自己不法所有之犯
    意聯絡，於109年10月13日19時07分許在LINE透過自稱「洪
    嘉偉」之人介紹自稱「蔣先生」（上開二人真實姓名年籍均
    不詳）之人，雙方約定以1萬7,000元購買遊戲橘子點數2萬
    點，原告因此陷於錯誤，而依指示於109年10月13日19時46
    分許，將1萬7,000元匯至蔣濬宇申辦之LINE PAY Money帳戶
    ，嗣因原告遲未收受商品且經聯繫自稱「洪嘉偉」、「蔣先
    生」之人無著，始悉受騙。為此，爰依侵權行為法律關係提
    起本訴，請求被告張家寶加計法定遲延利息賠償原告85,000
    元等語，並聲明：如主文第1 項所示。
二、被告未於言詞辯論期日到場，亦未提出書狀作任何聲明或陳
    述。
三、本院得心證之理由：
㈠、按因故意或過失，不法侵害他人之權利者，負損害賠償責任
    ；故意以背於善良風俗之方法，加損害於他人者亦同；違反
    保護他人之法律，致生損害於他人者，負賠償責任，但能證
    明其行為無過失者，不在此限，民法第184條定有明文。經
    查，原告主張之前揭事實，業經臺灣高雄地方法院以110年
    度簡字第2806號刑事判決認被告張家寶幫助犯詐欺取財罪，
    處有期徒刑4月確定，有該判決書附卷可查（見本院卷第13
    頁至第32頁），並據本院調取上開刑事卷宗審認無訛。而被
    告張家寶經合法通知，未於言詞辯論期日到場，亦未提出書
    狀作何聲明或陳述，是本院依上開證據調查結果，堪認原告
    主張之事實為真。則原告主張：被告張家寶上開將其申辦之
    台哥大門號、遠傳門號交付其他詐騙集團成員協助詐騙集團
    進行不法侵害原告之行為，核屬共同故意以背於善良風俗之
    方法，加損害於原告，自屬可採。是原告另依侵權行為之法
    律關係，請求被告張家寶賠償其因此所受損害，亦屬有據。
㈡、又按連帶債務人中之一人為清償而債務消滅者，他債務人亦
    同免其責任；債權人向連帶債務人中之一人免除債務，而無
    消滅全部債務之意思表示者，除該債務人應分擔之部分外，
    他債務人仍不免其責任；民法第274條、第276條第1項、第2
    80條第1項分別定有明文。查原告因遭詐欺受有1萬7,000元
    之損害，已如前述，嗣因原告與本件被告張家寶之共同為侵
    權行為人蔣濬宇以8,500元達成和解（見本院卷第65、66頁
    ），但原告並無消滅全部債務之意，此觀前開調解書記載「
    但不包含聲請人就系爭案件對於其他連帶債務人或應負賠償
    責任之人之民事請求權」等語即明，又原告與本件共同侵權
    行為人蔣濬宇成立和解之金額為8,500元，依前皆規定，自
    應於原告得請求賠償1萬7,000元中扣除，是本件原告所得請
    求被告張家寶賠償之金額應為8,500元（計算式：17,000-8,
    500=8,500），準此，原告依侵權行為法律關係請求被告張
    家寶給付8,500元，於法即屬有據，應予准許。
㈢、再按給付無確定期限者，債務人於債權人得請求給付時，經
    其催告而未為給付，自受催告時起，負遲延責任。其經債權
    人起訴而送達訴狀，或依督促程序送達支付命令，或為其他
    相類之行為者，與催告有同一之效力。又遲延之債務以支付
    金錢為標的者，債權人得請求依法定利率計算之遲延利息，
    民法第229條、第233條第1項分別定有明文。本件屬因侵權
    行為所生之損害賠償債權，為給付無確定期限之債權，又係
    以支付金錢為標的，應於原告受催告履行而未履行，始發生
    遲延責任。而本件原告起訴狀繕本係於111年1月27日送達被
    告張家寶（見附民卷第19頁之送達證書），則原告就前揭被
    告張家寶所應賠償之金額，請求被告張家寶應給付自起訴狀
    繕本送達被告張家寶翌日即111年1月28日起至清償日止，按
    週年利率5％計算法定遲延利息，即屬有據。
四、綜上所述，原告依侵權行為法律關係，請求被告給付8,500 
    元，及自111 年1 月28日（見附民卷第19頁）起至清償日止
    ，按週年利率5％計算之利息，為有理由，應予准許。又本件
    係就民事訴訟法第436 條之8 第1 項適用小額程序所為被告
    敗訴之判決，依同法第436 條之20規定，應依職權宣告假執
    行。
五、原告係於刑事訴訟程序提起民事訴訟，經本院刑事庭裁定移
    送前來，依刑事訴訟法第504 條第2 項規定，無庸繳納裁判
    費，且本件訴訟繫屬期間亦未增生訴訟費用事項，故無訴訟
    費用負擔問題，併予敘明。
中　　華　　民　　國　　111 　年　　7 　　月　　7 　　日
                  高雄簡易庭   法      官  林綉君
以上正本係照原本作成。
民事訴訟法第436條之24第2項：對於本判決之上訴，非以違背法
令為理由，不得為之。
如對本判決上訴，須於判決送達後20日內向本院提出上訴狀，並
須表明原判決所違背之法令及其具體內容與依訴訟資料可認為原
判決有違背法令之理由。
中　　華　　民　　國　　111 　年　　7 　　月　　7 　　日
                              書  記  官  羅崔萍